臺灣臺中地方法院民事判決
111年度簡上字第92號
上  訴  人  蕭文瑞
被  上訴人  黃天佑
上列當事人間請求損害賠償事件，上訴人對於中華民國110年12
月14日本院臺中簡易庭110年度中簡字第1842號第一審簡易判決
提起上訴，經本院於民國111年7月29日言詞辯論終結，判決如下
：
    主  文
上訴駁回。
第二審訴訟費用由上訴人負擔。
    事實及理由
壹、本事件經本院審理結果，認原審判決之結果，經核於法要無
    不合，應予維持，並引用原判決記載之事實及理由（如附件
    ），並補充如下。
貳、兩造補充陳述：
　㈠上訴人方面：伊才剛入監執行完畢而已，且未領有補助金或
    老人年金，身無分文，尚需仰賴社工人員提供食物，原審判
    決之賠償金額太高，伊沒有能力給付，希望予以酌減，並願
    意慢慢償還等語。
  ㈡被上訴人方面：其因本件車禍受傷嚴重，希望駁回上訴人上
    訴，維持原審判決等語。
參、被上訴人於原審起訴聲明求為判決：上訴人應給付被上訴人
    新臺幣（下同）80萬元，及自起訴狀繕本送達上訴人翌日起
    至清償日止按週年利率百分之5計算之利息，原審審理後，
    判決上訴人應給付被上訴人46萬3723元，即自民國110年3月
    26日起至清償日止，按週年利率百分之5計算之利息，並駁
    回被上訴人其餘之請求，另就被上訴人勝訴部分依職權宣告
    假執行。上訴人就其敗訴部分提起上訴，上訴聲明求為判決
    ：㈠原判決不利於上訴人部分廢棄。㈡上開廢棄部分，被上訴
    人於第一審之訴駁回。被上訴人上訴聲明答辯求為判決：上
    訴駁回。另被上訴人就其敗訴部分並未提起上訴，此部分業
    已確定，不另贅述。
肆、本院得心證理由：
一、上訴人對於被上訴人於原審所主張而經原審認定之事實並未
    爭執，此部分自得採為本件認定之基礎，則被上訴人依據民
    法第184條第1項、第191條之2、193條第1項及第195條第1項
    之規定請求上訴人賠償醫療費用、交通費、看護費、復健費
    及精神慰撫金自屬有據。
二、被上訴人原審所主張關於醫療費用4963元、交通費1160元、
    看護費5萬4000元、復健費3600元部分，業經原審依據被上
    訴人所提出之證據，並經原審認定屬實，上訴人抗辯原審認
    定損害賠償金額過高等語，對此復未能具體舉證以實其說，
    此部分所辯自難採信。　　
三、按慰撫金之賠償須以人格權遭遇侵害，使精神上受有痛苦為
    必要，其核給之標準固與財產上損害之計算不同，然非不可
    斟酌雙方身分資力與加害程度，及其他各種情形核定相當之
    數額（最高法院51年度台上字第223號判決意旨參照）。爰
    審酌被上訴人教育程度大學畢業，目前退休，無業，名下有
    房屋1筆及土地2筆，及投資2筆，財產總額為338萬1400元，
    108年所得為10萬8987元、109年所得為3萬7235元；上訴人
    教育程度為國小畢業（國中肄業），前因另案入監執行，甫
    於111年6月25日出監，名下無財產，108年及109年所得均為
    0元等情，業據兩造陳明（見原審卷第83頁）、卷附被上訴
    人戶籍謄本，並有兩造稅務電子閘門所得及財產調件明細表
    在卷可參（置原審卷證物袋）。另參酌上訴人侵權行為態樣
    （無照騎乘重型機車並闖越紅燈撞傷被上訴人）、並考量被
    上訴人因此所受傷勢為左側第三至六肋骨閉鎖性骨折、左手
    腕尺骨骨折、左肩鎖骨骨折，受傷後自109年6月24日住院治
    療，至同年月30日出院，出院後仍需專人全日照顧2週，半
    日照顧2週（見原審卷第73頁中國醫藥大學附設醫院110年10
    月5日院醫字第1100013220號函說明欄第二項），所受痛苦
    堪認甚鉅等一切情狀，認被上訴人請求上訴人賠償精神慰撫
    金，應以40萬元為適當，上訴人辯稱原審所酌定之慰撫金金
    額過高，無能力賠償等語。惟上訴人有無資力，雖為法院審
    酌慰撫金之事項，然要難僅因上訴人無資力一端，即得忽略
    考量其他因素，原審綜合各情為考量，尚無不當，上訴人抗
    辯原審酌定金額過高云云，自難採信。
四、綜上所述，被上訴人依侵權行為之法律規定，請求上訴人給
    付46萬3723元及自110年3月26日（即原審起訴狀繕本送達上
    訴人翌日，見本院110年度交附民字第144號卷第151頁送達
    證書）起至清償日止，按週年利率百分之5計算之遲延利息
    ，於法有據，應予准許。從而，原審判命上訴人如數給付，
    於法並無違誤。上訴意旨仍執前詞指摘原判決不當，求予廢
    棄改判，為無理由，應予駁回其上訴。
伍、據上論結，本件上訴為無理由，依民事訴訟法第436條之1第
    3項、第449條第1項、第454條第1項、第2項、第78條，判決
    如主文。
中　　華　　民　　國　　111 　年　　8 　　月　　19　　日
                民事第一庭  審判長法  官     許石慶
                                  法  官     蕭一弘
                                  法  官     曹宗鼎
上正本係照原本作成。
不得上訴。
中　　華　　民　　國　　111 　年　　8 　　月　　19　　日
                                  書記官     曾右喬